【裁判字號】    97,抗,291
【裁判日期】    971024
【裁判案由】    假扣押
【裁判全文】
臺灣高等法院高雄分院民事裁定           97年度抗字第291號
抗  告  人    丁○○
                        號
兼法定代理人  壬○○
              庚○○○
              己○○
              戊○○
              辛○○○
相  對  人    丙○○
              甲○○
              乙○○
                        共同送達代收人  孫嘉男律師
上列當事人間聲請假扣押事件，對於民國97年8 月6 日臺灣屏東
地方法院97年度裁全字第1684號裁定，提起抗告，本院裁定如下
：
    主  文
原裁定廢棄。
相對人在第一審之聲請駁回。
聲請及抗告訴訟由相對人負擔。
    理  由
一、抗告意旨略以：伊未欠相對人任何債務，無須脫產，縱有欠
    人債務，也要清償，何必脫產，伊更未有脫產之行為及意圖
    。相對人聲請假扣押，未依法釋明其請求及假扣押之原因，
    求予廢棄原裁定等語。
二、按假扣押之聲請，必須有將來不能執行或執行困難之虞，始
    得為之。是聲請假扣押，除應釋明其「請求」外，並應釋明
    「假扣押之原因」，亦即債權人須提出可使法院信其主張為
    真實之證據，必待釋明有所不足，而債權人陳明願供擔保或
    法院認為適當者，法院始得定相當之擔保，命供擔保後為假
    扣押，此觀民事訴訟法第526 條第1 項及第2 項規定自明。
    倘債權人不能釋明假扣押之原因存在，縱其陳明供擔保以代
    釋明，亦無足補釋明之欠缺，法院應駁回其聲請。
三、經查相對人主張其遭抗告人共同毆打成傷，慮及本案訴訟（
    原審法院97年度訴字第137 號）曠日廢時，恐抗告人趁機脫
    產，日後有不能強制執行或甚難執行之虞，實有先進行保全
    程序之必要，如認伊所為之釋明尚有不足，願提供擔保以補
    足釋明，聲請假扣押等語，固據提出診斷證明書、屏東縣東
    港分局調查筆錄、96年度訴字第17號民事判決影本及97年度
    訴字第137 號民事庭通知書為證。惟相對人提出上開書證縱
    係釋明其對抗告人存有損害賠償之請求，然其就假扣押之原
    因即有日後不能強制執行或甚難執行之虞，並未提出可使法
    院信其主張為真實之證據，即未盡釋明之義務，屬釋明欠缺
    ，而非釋明有所不足。相對人於本院雖主張抗告人有財產，
    伊已釋明本案訴訟曠日廢時（97年1 月間起訴迄今尚未審結
    ），足徵本案訴訟短時間內不可能獲得確定判決，抗告人非
    無變賣、處分或隱匿財產之可能，慮及若遭抗告人趁機脫產
    ，日後恐有不能強制執行或甚難執行之虞，實有先為進行保
    全程序必要等語。惟相對人就其所稱日後不能執行或執行困
    難之虞及抗告人非無變賣、處分或隱匿財產之可能等事實，
    並未提出可使法院信其主張為真實之證據，其僅以本案訴訟
    短時間內不可能審結確定，主張抗告人非無變賣、處分或隱
    匿財產之可能，而有日後不能執行或執行困難之虞，不能謂
    就假扣押之原因，已有釋明，雖其陳明願供擔保，亦無足補
    釋明之欠缺，依前揭說明，法院應駁回其聲請。原法院准相
    對人假扣押之聲請，為命供擔保准予假扣押之裁定，於法未
    合。抗告意旨指摘原裁定不當，求予廢棄，為有理由，爰由
    本院廢棄改判相對人在第一審之聲請駁回。
四、據上論結，本件抗告為有理由，依民事訴訟法第492 條、第
    95條 、第78條，裁定如主文。
中    華    民    國    97    年    10    月    24    日
                            民事第六庭
                                審判長法官  許明進
                                法      官  李炫德
                                法      官  徐文祥
以上正本證明與原本無異。
本件不得再抗告。
中    華    民    國    97    年    10    月    24    日
                                書  記  官  呂素珍


司法院資訊處製作；財團法人民間司法改革基金會備份。
